最高法院刑事裁定　　　　　　　　　　　　　　　　九十三年度台抗字第四五三號
　　抗　告　人　甲○○
右抗告人因偽造文書案件，不服台灣高等法院台南分院中華民國九十三年六月三十日
駁回聲請再審之裁定︵九十三年度聲再字第七五號︶，提起抗告，本院裁定如左：
    主  文
抗告駁回。
    理  由
按刑事訴訟法第四百二十條第一項第六款，所謂發現確實之新證據，係指具有嶄新性
︵或新規性︶及顯著性︵或確實性︶之證據，即判決確定前已經存在而發現在後或審
判時未經注意之證據，不須經過調查程序，從形式上觀察，顯然足以動搖原確定判決
而為受判決人有利之判決者而言。本件抗告人甲○○於原審聲請再審意旨略稱：本院
民國︵下同︶九十二年十一月十三日第三審確定判決︵九十二年度台上字第六三五七
號︶之同案被告涂淑英，於八十八年七月十五日冒標第二十五會會款新台幣︵下同︶
二十八萬元後，同年月十九日即與案外人謝季宏私奔，無將所得款項存入抗告人帳戶
或用於生意週轉、繳交房貸︵該房貸自八十八年三月間即未繳納，可向花旗銀行查詢
︶之可能，該案卷內所附抗告人於華僑銀行府城分行及台南區中小企銀北台南分行開
設之帳戶，係涂淑英在使用，法院未核對冒標時該二帳戶有無存入冒標之會款，遽憑
該帳戶之存款往來明細表，採為抗告人教唆冒標會款之論罪證據，另抗告人得知涂淑
英冒標會款係八十八年過完年後之事，當時只冒標一會︵即該互助會第三會︶，此從
台南企銀北台南分行涂淑英帳戶內之約二十五萬元可得證明，原審對於該有利抗告人
之主張，於判決中隻字未提，未說明取捨之心證理由，又不採涂淑英向檢察官自承會
錢均由她收取及告訴人吳石淑華於第一審證稱涂淑英告稱因要坐月子，所以要一次標
兩會等語之供詞，令人費解，抗告人絕無教唆涂淑英冒標會款或該判決所認收取會款
情事，檢具台灣高雄地方法院九十年度易字第一九六六號、台灣高等法院高雄分院九
十年度上易字第一五五三號刑事判決︵被告謝季宏妨害家庭案件︶，依刑事訴訟法第
四百二十條第一項第六款之規定，以發見確實之新證據聲請再審云云。而查：抗告人
聲請再審提出上開妨害家庭案件之刑事判決所確認之事實，係案外人謝季宏自八十八
年十二月三日起與抗告人之妻涂淑英同居相姦，此與本件認定抗告人有無參與冒標會
款及涂淑英冒標會款後是否交付抗告人之事實，係屬二事，難認其間有何必要之關聯
；另抗告人之房屋貸款是否自八十八年三月間起即未繳款，與上開待證事項亦難認有
何關聯而具調查之必要性；且涂淑英冒標所得會款是否直接存入抗告人帳戶，及涂淑
英冒標第三會得款二十五萬元存入其帳戶各節，業經抗告人提出作為本件偽造文書案
件之第三審上訴理由，而經原確定判決審酌認該案其餘事證已甚明確，第二審判決縱
未就該部分為無益之調查及說明取捨之理由，於判決主旨無影響等情，敘明於判決理
由，俱難認係屬前揭所謂足以動搖原確定判決而為受判決人有利判決之確實新證據，
此與刑事訴訟法第四百二十條第一項第六款規定未合，其餘聲請意旨或係對已經判決
確定之事實重行提出爭辯，或係就原確定判決業於理由說明論駁之事項，漫事指摘，
亦與前揭再審之要件不合，是以抗告人執以聲請再審，自難認為有理由。原裁定駁回
再審之聲請，理由雖非盡同，但結論並無二致。抗告意旨略稱：原確定判決係認涂淑
英為一單純家庭主婦，無陷害抗告人之理，據為對抗告人論罪之基礎，抗告人聲請再
審已提出台灣高等法院高雄分院九十年度上易字第一五五三號刑事判決作為新證據，
原裁定竟認該判決非屬新證據，並駁回再審之聲請，於法有悖云云，仍執前詞徒憑己
意重為事實之爭辯，非有理由，其抗告應予駁回。
據上論結，應依刑事訴訟法第四百十二條，裁定如主文。
中　　　華　　　民　　　國　　九十三　　年　　　九　　　月　　 三十 　　日
                              最高法院刑事第十庭
                                  審判長法官  呂　潮　澤
                                        法官  吳　昆　仁
                                        法官  孫　增　同
                                        法官  吳　昭　瑩
                                        法官  陳　東　誥
      右正本證明與原本無異
                                              書  記  官
中　　　華　　　民　　　國　　九十三　　年　　　十　　　月　　　五　　　日
                                                                        Ｌ
